臺灣臺南地方法院行政訴訟裁定
111年度聲字第4號
聲  請  人  翁吉祥  

上列聲請人因聲明異議事件，本院裁定如下：
    主  文
一、聲請駁回。
二、聲請訴訟費用由聲請人負擔。
    理  由
一、按行政執行法第9條規定：「義務人或利害關係人對執行命
    令、執行方法、應遵守之程序或其他侵害利益之情事，得於
    執行程序終結前，向執行機關聲明異議。前項聲明異議，執
    行機關認其有理由者，應即停止執行，並撤銷或更正已為之
    執行行為；認其無理由者，應於10日內加具意見，送直接上
    級主管機關於30日內決定之。行政執行，除法律另有規定外
    ，不因聲明異議而停止執行。但執行機關因必要情形，得依
    職權或申請停止之」。本件原告如係對執行機關所為執行命
    令、執行方法、應遵守之程序或其他侵害利益之情事（程序
    ）有所爭執，應為循前開規定逕向執行機關提出聲明異議之
    救濟，並非向法院提出救濟，倘聲請人誤向行政法院提出聲
    明異議，則應依行政訴訟法第107條第1項第1款之規定：「
    原告之訴，有下列各款情形之一者，行政法院應以裁定駁回
    之。…：一、訴訟事件不屬行政訴訟審判權，不能依法移送
    。」，裁定駁回之。
二、次按提起行政訴訟，應依行政訴訟法第98條第2 項之規定繳
    納裁判費，此為必須具備之程式。次按起訴，應以訴狀表明
    當事人、起訴之聲明、訴訟標的及其原因事實，行政訴訟法
    第105條第1項定有明文。又上開規定，於簡易訴訟程序仍適
    用之，同法第236條亦有明文規定。
三、本件聲請人係對106年度執沒字第1940號命令提出聲明異議
    ，依行政訴訟法第107條第1項第1款之規定，聲請人應向執
    行機關提出聲明異議而非向本院提出，是聲請人聲明異議之
    聲請，難謂適法，應予駁回。另聲請人本意係欲提出債務人
    異議之訴，則聲請人應提出合乎格式之起訴狀，並依規定繳
    納裁判費，此均經本院以111年4月11日之111年度聲字第4號
    裁定闡明，並命聲請人應於送達後10日內依上開規定起訴並
    繳納裁判費。又聲請人現於法務部○○○○○○○內執行中，有聲
    請人聲明異議狀可稽，上開裁定經本院囑託法務部○○○○○○○
    送達，聲請人於111年4月15日簽收，此有本院送達證書1份
    在卷可憑，是聲請人迄今仍未補正，顯已逾期，有本院繳費
    狀況查詢清單、繳費資料明細、答詢表可稽，是本件顯難認
    聲請人有起訴之意思，併予敘明。
四、依行政訴訟法第236條、第107條第1項第1款、第10款、第10
    4條、民事訴訟法第95條、第78條，裁定如主文。
中　　華　　民　　國　　111 　年　　5 　　月　　9 　日
　　　　　　　　　行政訴訟庭法　官　侯明正
上為正本係照原本作成。
如不服本裁定，應於送達後10日內向本院提出抗告狀（須按他造
人數附繕本）。
中　　華　　民　　國　　111 　年　　5 　　月　　9 　　日
　　　　　　　　　　　　  　書記官　陳惠萍